【裁判字號】    90,訴緝,114
【裁判日期】    901031
【裁判案由】    毒品危害防制條例
【裁判全文】
臺灣板橋地方法院刑事判決                          九十年度訴緝字第一一四號
    公  訴  人  臺灣板橋地方法院檢察署檢察官
    被      告  蘇０功
    指定辯護人  本院公設辯護人  甲○○
右列被告因違反毒品危害防治條例案件，經檢察官提起公訴（八十八年度少連偵字第
七八號），本院判決如左：
    主  文
蘇０功連續販賣第二級毒品，處有期徒刑捌年。扣案之甲基安非他命（驗後淨重壹壹
參點壹壹公克）沒收並銷燬之；販賣第二級毒品所得財物新臺幣貳萬伍仟元沒收之，
如全部或一部不能沒收時，以其財產抵償之。
    事  實
一、蘇０功於民國八十年十二月間，因違反麻醉藥品管理條例案件，經臺灣基隆地方
    法院判處有期徒刑六月，八十一年三月三十一日易科罰金執行完畢（不構成累犯
    ）；八十二年間，分因違反藥事法、詐欺、偽造文書等案件，分經臺灣基隆地方
    法院、本院判處罪刑（本院部分詐欺罪、偽造文書罪有期徒刑各七月，應執行有
    期徒刑一年，指揮書執行完畢日期為八十六年十一月二十八日）；嗣以上各罪因
    更定其應執行刑為三年（麻醉案件有期徒刑八月、侵占罪有期徒刑七月、違反藥
    事法案件有期徒刑六月、詐欺罪有期徒刑七月、偽造文書罪有期徒刑七月、妨害
    公務罪有期徒刑五月、贓物罪有期徒刑三月），而於八十七年十月八日假釋，八
    十八年六月二十三日縮刑期滿執行完畢（指揮書執行完畢日期：八十八年七月二
    十七日），嗣撤銷假釋接續執行殘刑，而於八十九年十月二十四日執行完畢（不
    構成累犯）。蘇０功於假釋期間，不知悔悟，竟基於意圖營利之概括犯意，於八
    十八年一月十八日前某日於臺北市南港區某處，向綽號「明仁」之成年男子販入
    不詳數量之甲基安非他命後，於八十八年一月十八日十二時許，在林０隆（已審
    結）於００縣００市○○路○段０００巷０弄００號０樓住處，以新臺幣（下同
    ）二萬五千元之價格，販賣一兩甲基安非他命予林０隆。嗣林０隆為警查獲經供
    出毒品來源，配合警方查緝毒品，而以電話佯向蘇０功購買第二級毒品甲基安非
    他命，蘇０功於接獲林０隆告以欲購買第二級毒品後，於同年月二十一日晚間九
    時二十一分許，依約攜帶第二級毒品甲基安非他命前往林０隆之住處，遂為警當
    場於上址前查獲，並自蘇０功身上起獲甲基安非他命（驗後淨重一一三‧一一公
    克），因悉上情。
二、案經臺北縣警察局海山分局移由臺灣板橋地方法院檢察署檢察官偵查起訴。
    理  由
一、訊據被告蘇０功矢口否認有公訴所指犯行，辯稱略以伊係與林０隆（按：即同案
    被告）共同出資向一名綽號為『明仁』之成年男子購買，被查獲三天前，林０隆
    借我一二五○○元，去南港向明仁買，查獲當天是伊要拿去還錢的，非賣與林０
    隆，警訊筆錄不能接受云云。經查：
    (一)、被告蘇０功於警訊中供稱：「（據警方所查獲之涉嫌人林０隆向警方供稱其
        安非他命是向你購買？你綽號為何？共幾次？價格如何？）是的，我只賣過
        他（指林０隆）一次；一兩安非他命共二萬五千元。（見八十八年一月二十
        二日零時警訊筆錄）；同案被告林０隆於警訊中亦供述略以：安非他命是向
        綽號『國華』之男子所購買；我共向蘇０功買過一次，於八十八年一月十八
        日十二時許，在我家‧‧‧他送來；蘇０功在我家門前就被警方查獲毛重一
        二六公克、淨重一一八公克之安非他命。（見八十八年一月二十一日二十二
        時警訊筆錄）；另林０隆於檢察官偵訊中復稱：安非他命是向綽號國華即蘇
        ０功買的；八十八年一月間某日在我家，是他送貨（指安非他命）至我家，
        買了一兩共二萬五千元。（見八十八年二月八日偵查筆錄）等語，二者互核
        相符；再者，輔以證人林０慧供述以：我與林０隆提供上線給警方，在００
        市○○路○段０００巷０弄００號０樓查獲到綽號國華之男子，並從國華身
        上搜到四包安非他命等語（見八十八年一月二十一日警訊筆錄），更足以確
        信被告蘇０功確有販賣第二級毒品甲基安非他命予被告林０隆，自無疑問。
    (二)、被告蘇０功事後翻異前詞以：我未販賣安非他命予被告林０隆，當天係要還
        錢給他；身上帶這麼多之安非他命是因當天綽號明仁的人打電話告訴我說他
        缺錢，而我當天剛好又領四萬多之薪水，然後我又向我大哥借錢湊足五萬，
        給明仁換取安非他命；後來又回蘆洲拿錢帶了將近二萬元去林０隆家還給他
        。」等語（見本院八十八年五月二十四日訊問筆錄），惟查：查獲時由被告
        蘇０功之身上查獲之甲基安非他命數量龐大，其值不斐，又屬違禁物，而被
        告蘇０功竟僅因綽號『明仁』之男子說其缺錢，即馬上湊錢給該男子並買下
        如此數量龐大之安非他命，顯然可知，被告蘇０功湊錢買下此數量龐大之甲
        基安非他命，自係有利益可圖，否則，當不因他人一時之缺錢而冒險買下大
        量之第二級毒品；況且如被告蘇０功所陳係與被告林０隆約好還錢，又何須
        攜持大量毒品前往，殊難想像。是知，被告蘇０功自係至被告林０隆住處與
        之為交易毒品行為，甚明，其事後翻異，不足採信。
    (三)、另同案已結被告林０隆雖迭辯稱廖０泉於警訊中之供述，係被一位綽號「幼
        齒」之警員恐嚇，要廖０泉說係向伊買的云云者。惟查廖０泉於警訊中並無
        員警對其刑求或恐嚇等情，業據證人即員警徐０一、李０通（綽號「幼齒」
        ）分別於臺灣高等法院另案（該院九十年上訴字第九一七號，見該院九十年
        四月二十日、五月十一日調查筆錄）到庭結證明確，證人李０通另陳稱：「
        他（指被告）亦有供出一位大盤商，如果他只是純粹吸食者，他不可能接觸
        到這麼大的大盤商，．．．且蘇０功送藥到他家，我們是在那邊查獲蘇０功
        ，林０隆當時叫我們放他一馬，叫我們在那邊等，結果真的蘇０功就來了，
        如果他只是一位吸毒者不可能會購買這麼大量，且不可能他叫貨，馬上就送
        來」等語；再參以被告蘇０功於檢察官八十八年二月十日偵查中亦供稱：「
        （為何扣案安有那麼多？）是『明仁』叫我拿給林０隆的」等語；而被告林
        ０隆於八十八年一月二十一日下午五時許，在００縣００市○○街００巷口
        為警查獲時，自其所駕駛之００－０００號營業用小客車腳踏板下扣得之安
        非他命亦多達二十三點五三公克（淨重），且更有分裝袋多達三十只，足證
        被告林０隆確有為供販售之用而大量買進甲基安非他命之事實；而被告蘇０
        功亦自承（見本院九十年八月二十八日訊問筆錄）為警於其身上查獲重達一
        一八公克之毒品（鑑驗認為係甲基安非他命淨重一一三‧一一公克）情事，
        據上相互以觀，足認被告蘇０功、林０隆其間係屬上、下游之販賣關係，換
        言之，就警獲時間為縱的觀察，係被告林０隆販售與被告廖０泉、被告蘇０
        功販售予林０隆，堪可確認（分別參見八十八年一月二十一日十八時廖０泉
        警訊筆錄、八十八年一月二十一日二十二時林０隆警訊筆錄、八十八年一月
        二十二日零時蘇０功警訊筆錄）。因此，對照觀之被告林０隆、蘇０功所為
        前述供詞，益證被告蘇０功所辯，核無足採。
    (四)、此外，亦有自被告蘇０功身上當場查獲之多量甲基安非他命（驗後淨重一一
        三‧一一公克）扣案可佐。而被告蘇０功前述被查獲之物經法務部調查局檢
        驗結果，確係甲基安非他命，淨重一一三‧一一公克，有該局八十九年十月
        十二日陸(一)字第八九○七一七八五號檢驗通知書一紙附卷可考。再者。販
        賣第二級毒品安非他命危害社會重大，法定刑之最高度亦高達無期徒刑或七
        年以上有期徒刑，雖被告蘇０功其販賣安非他命予林０隆，其實質上所獲利
        得若干，因被告拒不供出實情而無從查證，惟販賣安非他命司法警政機關查
        緝甚嚴，被查獲者必遭重懲，果非有利可圖，其等何以干冒如此之風險而身
        涉不法？是被告蘇０功販賣安非他命予被告林０隆，顯屬有利可圖，其係基
        於營利之意圖而犯本案，至為灼然。本件事證明確，被告否認犯行之辯，顯
        係飾卸，核無足採，事證明確，被告犯行，洵堪認定。
二、核被告蘇０功所為，係犯毒品危害防制條例第四條第二項之販賣第二級毒品罪。
    被告因販賣而持有第二級毒品安非他命，其持有之低度行為為高度之販賣行為所
    吸收，不另論罪。至於同案已結被告林０隆為警查獲時，因配合警方查緝毒品犯
    罪，佯稱欲向被告蘇０功購買第二級毒品，而打電話與蘇某聯繫購買事宜，因而
    查獲本件被告，就被告主、客觀行為視之，仍不失為販賣行為之實施；矧販賣之
    既遂不以販入後有實際上之賣出為必要，僅需以販賣之意思而為販入者即足當之
    ，換言之，販賣者僅需以意圖販賣之目的，進而有為販入之行為者即屬既遂，因
    之，被告所為販賣第二級毒品之行為，時接式同，所犯犯罪構成要件亦復相同，
    顯係基於概括之犯意而為，應依刑法第五十六條規定論以連續犯，並加重其刑，
    然如上法條其法定刑為無期徒刑部分，依法不得加重。爰審酌被告之品行、素行
    、犯罪動機、販賣第二級毒品數量，並戕害他人身心健康，以及犯罪後之態度等
    暨綜合其他一切情狀，量處如主文所示之刑。扣案之甲基安非他命（驗後淨重一
    一三‧一一公克）係毒品危害防制條例第二條第二項第二款附表第八十九項之第
    二級毒品甲基安非他命，應依同條例第十八條第一項前段沒收銷燬之。又刑法沒
    收之物，雖指原物而言，但金錢為代替物，重在兌換價值，不在原物，自難拘泥
    於沒收原物之理論，認沒收販賣毒品所得之金錢，以當場搜獲扣押者為限；且毒
    品危害防制條例第十九條之規定，係刑法第三十八條第一項第三款、第三項但書
    所指之特別規定，政府為肅清煙毒，貫徹禁政，既設專條，採義務沒收主義，揆
    諸立法本意，當亦不致有此限制。故被告販賣毒品所得之金錢，苟能認定其係販
    賣毒品所得之款（例如販毒所得之款，業經消費寄託或消費借貸貸與他人，則應
    認該販毒所得之款仍屬存在），不以當場搜獲扣押者為限，均應宣告沒收。被告
    因販賣第二級毒品所得之財物新臺幣二萬五千元，雖未扣案，仍應依毒品危害防
    制條例第十九條第一項之規定沒收，如全部或一部不能沒收時，以其財產抵償之
    。
三、同案被告林０隆、廖０泉部分，本院已於八十九年十二月二十九日以八十八年度
    訴字第八三○號判決審結，而被告林０隆循序提起上訴，於九十年九月五日經最
    高法院以九十年度臺上字第五四二五號判決確定判處有期徒刑七年六月在案，附
    此敘明。
據上論斷，應依刑事訴訟法第二百九十九條第一項前段，毒品危害防制條例第四條第
二項、第十八條第一項、第十九條第一項，刑法第十一條前段、第五十六條，判決如
主文。
本案經檢察官李傳侯到庭執行職務
中      華      民      國    九  十    年      十      月  三  十  一  日
                                  臺灣板橋地方法院刑事第六庭
                                          法  官  黎錦福
右正本證明與原本無異。
如不服本判決，應於判決送達後十日內向本院提出上訴狀。
                                          書記官  戴尚榮
中      華      民      國    九  十    年    十  一    月      六      日
附錄本案論罪科刑法條全文：
毒品危害防制條例第四條
製造、運輸、販賣第一級毒品者，處死刑或無期徒刑；處無期徒刑者，得併科新臺幣
一千萬元以下罰金。
製造、運輸、販賣第二級毒品者，處無期徒刑或七年以上有期徒刑，得併科新臺幣七
百萬元以下罰金。
製造、運輸、販賣第三級毒品者，處五年以上有期徒刑，得併科新臺幣五百萬元以下
罰金。
製造、運輸、販賣專供製造或施用毒品之器具者，處一年以上七年以下有期徒刑，得
併科新臺幣一百萬元以下罰金。
前四項之未遂犯罰之。
毒品危害防制條例第十八條
查獲之毒品及專供製造或施用毒品之器具，不問屬於犯人與否，均沒收銷燬之。但合
於醫藥或研究之用者，得不予銷燬。
前項合於醫藥或研究用毒品或器具之管理辦法，由法務部會同行政院衛生署定之。
毒品危害防制條例第十九條
犯第四條至第九條、第十二條、第十三條或第十四條第一項、第二項之罪者，其供犯
罪所用或因犯罪所得之財物，均沒收之，如全部或一部不能沒收時，追徵其價額或以
其財產抵償之。
為保全前項價額之追徵或以財產抵價，得於必要範圍內扣押其財產。
犯第四條之罪所使用之水、陸、空交通工具沒收之。


司法院資訊處製作；財團法人民間司法改革基金會備份。
